Spell/share/myspell/dicts/fo_FO.aff
# Bendingarformurin fyri "kvæði" í eintali:
#
#  kvæð·i      kvæð·ið
#  kvæð·i      kvæð·ið
#  kvæð·i      kvæð·inum
#  kvæð·is     kvæð·sins
#
# Sum "kvæði" bendast til dømis:
#   arbeiði, býti
#
# Einans í eintali bendast fylgjandi orð sum "orð":
#   bik, blekk, drasl, grót, gull, kol, regn, rím, tin, øl
#
SFX L Y 5
SFX L   0     um          .                        # 
SFX L   0     a           .                        # 
SFX L   0     ini         .                        # 
SFX L   0     unum        .                        # 
SFX L   0     anna        .                        # 

# Bendingarformurin fyri lýsingarorðinum "tungur":
#
#   tung·ur    tung       tung·t
#   tung·an    tung·a     tung·t
#   tung·um    tung·ari   tung·um
#   tung·s     tung·ar    tung·s
#
#   tung·ir    tung·ar    tung
#   tung·ar    tung·ar    tung
#   tung·um    tung·um    tung·um
#   tung·a     tung·a     tung·a
#
# Sum "tungur" bendast til dømis:
#   beinur, djúpur, dýrur, feskur, frekur, frískur, gløggur, gulur, høgur,
#   klókur, ljósur, mjúkur, ringur, sjúkur, skeivur, stuttligur, tómur, ungur,
#   vátur, vónleysur, ævigur
#
# Og øll lýsingarorð við eftirskoytinum ·ligur, til dømis:
#   ástøðiligur, blíðligur, dámligur, fløkjaligur, góðsligur, hugnaligur,
#   ítróttarligur, møguligur, prýðiligur, ræðuligur, skrivligur, vanligur
SFX M Y 5
SFX M   0     i           .                        # 
SFX M   0     s           .                        # 
SFX M   0     ið          .                        # 
SFX M   0     inum        .                        # 
SFX M   0     sins        .                        # 

# Bendingarformurin fyri sagnorðinum "at skriva":
#
#   at   skriv·a
#
#   eg   skriv·i       eg   skriv·aði
#   tú   skriv·ar      tú   skriv·aði
#   hann skriv·ar      hann skriv·aði
#   hon  skriv·ar      hon  skriv·aði
#   tað  skriv·ar      tað  skriv·aði
#
#   vit  skriv·a       vit  skriv·aðu
#   tit  skriv·a       tit  skriv·aðu
#   tey  skriv·a       tey  skriv·aðu
#
#   teir hava skriv·að
#
# Sum "at skriva" bendast til dømis:
#
SFX N Y 9
SFX N   ur    an          ur                       # 
SFX N   ur    um          ur                       # 
SFX N   ur    s           ur                       # 
SFX N   ur    ir          ur                       # 
SFX N   ur    ar          ur                       # 
SFX N   ur    a           ur                       # 
SFX N   ur    0           ur                       # 
SFX N   ur    ari         ur                       # 
SFX N   ur    t           ur                       # 

# Bendingarformurin fyri sagnorðinum "at lesa":
#
#   at   les·a
#
#   eg   les·i         eg   las
#   tú   les·ur        tú   las
#   hann les·ur        hann las
#   hon  les·ur        hon  las
#   tað  les·ur        tað  las
#
#   vit  les·a         vit  lós·u
#   tit  les·a         tit  lós·u
#   tey  les·a         tey  lós·u
#
#   teir hava lis·ið
#
# Sum "at lesa" bendast til dømis:
#
SFX O Y 5
SFX O   a     i           a                        # 
SFX O   0     r           a                        # 
SFX O   0     ði          a                        # 
SFX O   0     ðu          a                        # 
SFX O   0     ð           a                        # 

# Bendingarformurin fyri sagnorðinum "at bíta":
#
#   at   bít·a
#
#   eg   bít·i         eg   beit
#   tú   bít·ur        tú   beit
#   hann bít·ur        hann beit
#   hon  bít·ur        hon  beit
#   tað  bít·ur        tað  beit
#
#   vit  bít·a         vit  bit·u
#   tit  bít·a         tit  bit·u
#   tey  bít·a         tey  bit·u
#
#   teir hava bit·ið
#
# Sum "at bíta" bendast til dømis:
#   blíva, dríta, dríva, glíða, grína, grípa, hvína, klíva, líða, líta, míga,
#   níga, ríða, rísa, ríva, síga, skína, skíta, skríða, slíta, stíga, svíða,
#   tríva
#
SFX P Y 14
SFX P   a     i           a                        # 
SFX P   a     ur          a                        # 
SFX P   eka   ak          eka                      # 
SFX P   epa   ap          epa                      # 
SFX P   esa   as          esa                      # 
SFX P   eva   av          eva                      # 
SFX P   eka   óku         eka                      # 
SFX P   epa   ópu         epa                      # 
SFX P   esa   ósu         esa                      # 
SFX P   eva   óvu         eva                      # 
SFX P   eka   ikið        eka                      # 
SFX P   epa   ipið        epa                      # 
SFX P   esa   isið        esa                      # 
SFX P   eva   ivið        eva                      # 

# Bendingarformurin fyri sagnorðinum "at bjóða":
#
#   at   bjóð·a
#
#   eg   bjóð·i         eg   beyð
#   tú   býð ·ur        tú   beyð
#   hann býð ·ur        hann beyð
#   hon  býð ·ur        hon  beyð
#   tað  býð ·ur        tað  beyð
#
#   vit  bjóð·a         vit  buð ·u
#   tit  bjóð·a         tit  buð ·u
#   tey  bjóð·a         tey  buð ·u
#
#   teir hava boð ·ið
#
# Sum "at bjóða" bendast til dømis:
#   bróta, flóta, flúgva, fúka, gjósa, húka, klúgva, krúpa, ljóta, lúka,
#   njósa, njóta, rjóta, rúka, smúgva, strúka, súpa, tróta
#
SFX Q Y 23
SFX Q   a     i           a                        # 
SFX Q   a     ur          a                        # 
SFX Q   íða   eið         íða                      # 
SFX Q   íga   eig         íga                      # 
SFX Q   ína   ein         ína                      # 
SFX Q   ípa   eip         ípa                      # 
SFX Q   ísa   eis         ísa                      # 
SFX Q   íta   eit         íta                      # 
SFX Q   íva   eiv         íva                      # 
SFX Q   íða   iðu         íða                      # 
SFX Q   íga   igu         íga                      # 
SFX Q   ína   inu         ína                      # 
SFX Q   ípa   ipu         ípa                      # 
SFX Q   ísa   isu         ísa                      # 
SFX Q   íta   itu         íta                      # 
SFX Q   íva   ivu         íva                      # 
SFX Q   íða   iðið        íða                      # 
SFX Q   íga   igið        íga                      # 
SFX Q   ína   inið        ína                      # 
SFX Q   ípa   ipið        ípa                      # 
SFX Q   ísa   isið        ísa                      # 
SFX Q   íta   itið        íta                      # 
SFX Q   íva   ivið        íva                      # 
